臺灣高等法院刑事判決　　　　　　 100年度上更(一)字第26號
上　訴　人　臺灣宜蘭地方法院檢察署檢察官
被　　　告　林忠仁
選任辯護人　簡坤山律師
上列上訴人因被告違反毒品危害防制條例案件，不服臺灣宜蘭地
方法院98年度訴字第522 號，中華民國99年7 月21日第一審判決
（起訴案號：臺灣宜蘭地方法院檢察署98年度偵字第436 號、第
1605號），提起上訴，經上訴後，由最高法院發回更審，本院判
決如下：
    主  文
上訴駁回。
    理  由
壹、程序方面：
    按被告以外之人於審判外之陳述，雖不符刑事訴訟法第159
    條之1 至第159 條之4 之規定，而經當事人於審判程序同意
    作為證據，法院審酌該言詞陳述或書面陳述作成時之情況，
    認為適當者，亦得為證據；當事人、代理人或辯護人於法院
    調查證據時，知有刑事訴訟法第159 條第1 項不得為證據之
    情形，而未於言詞辯論終結前聲明異議者，視為有前項之同
    意，刑事訴訟法第159 條之1 、第159 條之5 第1 項、第2
    項分別定有明文。立法意旨在於傳聞證據未經當事人之反對
    詰問予以核實，原則上先予排除。惟若當事人已放棄反對詰
    問權，於審判程序中表明同意該等傳聞證據可作為證據；或
    於言詞辯論終結前未聲明異議，基於尊重當事人對傳聞證據
    之處分權，及證據資料愈豐富，愈有助於真實發見之理念，
    且強化言詞辯論主義，使訴訟程序得以順暢進行，上開傳聞
    證據亦均具有證據能力。經查，本件以下所引用之被告以外
    之人於審判外之供述或非供述證據，因檢察官、被告林忠仁
    及其選任辯護人已於本院準備程序就證據能力均表示沒意見
    （見本院卷第52-53 頁正面），且迄至言詞辯論終結前均未
    聲明異議，而本院審酌上開供述或非供述等證據資料製作時
    之情況，無不當取供及證明力明顯過低之瑕疵，認以之作為
    證據應屬適當，揆諸前開規定，本院認前揭證據資料有證據
    能力，合先敘明。
貳、實體方面：
一、公訴意旨略以：被告林忠仁基於販賣第一級毒品海洛因及第
    二級毒品安非他命之犯意，於附表一所載之時間、地點，販
    賣附表一所載金額之海洛因及安非他命給蔡文斌施用。因認
    被告此部分所為，係涉犯毒品危害防制條例第4 條第1 項、
    第2 項之販賣第一級、第二級毒品罪嫌云云（被告被訴施用
    第一級毒品部分業經原審判處罪刑，其餘被訴販賣第一級毒
    品部分前由原審諭知無罪，後經檢察官提起上訴，業經本院
    駁回上訴，均已確定）。
二、按犯罪事實應依證據認定之，無證據不得認定犯罪事實；無
    證據能力、未經合法調查之證據，不得作為判斷之依據；不
    能證明被告犯罪或其行為不罰者，應諭知無罪之判決，刑事
    訴訟法第154 條第2 項、第155 條第2 項、第301 條第1 項
    分別定有明文。次按認定不利於被告之事實，須依積極證據
    ，苟積極證據不足為不利於被告事實之認定時，即應為有利
    被告之認定，更不必有何有利之證據。又事實之認定，應憑
    證據，如未能發現相當證據，或證據不足以證明，自不能以
    推測或擬制之方法，為裁判基礎；認定犯罪事實，所憑之證
    據，雖不以直接證據為限，間接證據亦包括在內，然無論直
    接或間接證據，其為訴訟上之證明，須於通常一般之人均不
    致於有所懷疑，而得確信其為真實之程度者，始得據之為有
    罪之認定，倘其證明尚未達到此一程度，而有合理性懷疑之
    存在時，即無從為有罪之認定（最高法院30年上字第816 號
    、40年台上字第86號、76年台上字第4986號判例意旨可資參
    照）。況刑事訴訟法第161 條第1 項亦明定：檢察官就被告
    犯罪事實，應負舉證責任，並指出證明之方法。是檢察官對
    於起訴之犯罪事實，應負提出證據及說服之實質舉證責任，
    倘其所提出之證據，不足為被告有罪之積極證明，或其指出
    證明之方法，無從說服法院以形成被告有罪之心證，基於無
    罪推定之原則，自應為被告無罪判決之諭知（最高法院92年
    台上字第128 號判例亦同此意旨）。再按，證據之證明力，
    雖委由法官評價，然心證之形成，由來於經嚴格證明之證據
    資料之推理作用，通常有賴數個互補性之證據始足以形成確
    信，單憑一個證據則較難獲得正確之心證。尤其具有對向性
    關係之單一證據，如被害人與被告係立於相反之立場，其所
    述被害情形，難免不盡、不實；又如毒品交易之買賣雙方，
    買方為獲邀減刑寬典，不免有作利己損人之不實供述之虞。
    此種虛偽危險性較大之被告以外之人所為之供述，為避免其
    嫁禍他人，藉以發見實體之真實，除以具結、交互詰問、對
    質等方法，以擔保其真實性外，依刑事訴訟法第一百五十六
    條第二項規定之意旨，自仍應認有補強證據之必要性；非別
    求其他證據，以增強其供述之憑信性，殊不足為認定被告犯
    罪事實之唯一依據。故事實審法院必須調查其他證據，以資
    審認，必至因其他證據之補強，已足令人確信該項供述為真
    實而無合理之懷疑時，始得據為對被告不利之認定（參照最
    高法院99年度台上字第8227號判決意旨）。
三、公訴人認被告林忠仁涉有上開販賣第一級、第二級毒品犯行
    ，無非係以證人蔡文斌於偵訊時之證述；宜蘭縣政府警察局
    礁溪分局97年8 月26日警礁偵字第0974103591號函及該函所
    附之毒品犯罪嫌疑人尿液採驗作業管制紀錄、慈濟大學濫用
    藥物檢驗中心檢驗總表；交通部民用航空局航空醫務中心97
    年8 月21日航藥鑑字第0974273 號毒品鑑定書、98年3 月18
    日航藥鑑字第0981332 號毒品鑑定書，及附表二、三、四所
    示之扣案物等，資為主要依據。惟訊據被告堅決否認有何販
    賣第一級毒品、第二級毒品之犯行，辯稱：伊沒有販賣毒品
    予蔡文斌，蔡文斌被抓的時候，就說毒品是跟「阿狗」購買
    ，案發當天蔡文斌並沒有去伊家，蔡文斌是亂講的，因為伊
    跟蔡文斌在被查獲後有吵架、打架，蔡文斌可能是想要陷害
    伊才會這樣講。被查獲當時，伊身上並沒有攜帶毒品，扣案
    針筒是伊的，但玻璃球、海洛因是蔡文斌的，警方當時在巡
    邏說伊等是毒品人口就進行盤查，伊當天確實沒有跟蔡文斌
    交易，伊沒有拿毒品給蔡文斌，蔡文斌也沒有給伊錢，當初
    伊被查獲時身上並沒有錢等語。經查：
（一）證人蔡文斌於97年8 月28日即第2 次檢察官訊問時固證稱
      ：（問：毒品來源？）上次的筆錄不實，東西都不是我的
      ；（問：是否願意供述及作證？）願意；（問：有何陳述
      ？）當晚我去林忠仁的家裡即頭城頂埔附近，住址我不確
      定，我去向他買海洛因，在他家中吸食海洛因之後，他有
      1 個朋友打電話給他，他叫我載他去頭城奧瑞克遊藝場，
      到達沒多久警方就來查獲，當天也有錄影帶扣案的海洛因
      、注射針筒、吸食器都是林忠仁的；（問：為何你承認是
      你的？）因為他告訴我他有1 條販賣毒品上訴中，叫我一
      定要幫他扛起來，如果我不跟扛起來的話，就要跟我老婆
      說我在施用毒品，而且會對我不利。．．．（問：當天你
      幾點施用海洛因？）11點多．．；（問：當天跟他買海洛
      因多少錢？）新臺幣（下同）1 千元；（問：有無施用其
      他毒品？）當天我也有吸食安非他命，是在林忠仁家；（
      問：如何吸食安非他命？）以當天查獲的吸食器施用；（
      問：安非他命何來？）林忠仁當天在他家裡面給我1 千元
      的安非他命，我用錢買的，我把錢交給林忠仁；（問：當
      天共交給他多少錢？）2 千元等語（見97年度毒偵字第73
      5 號偵查卷第11-12 頁）；復於原審審理時結證稱：（問
      ：是否在97年8 月5 日凌晨3 點半和被告駕車被警察查獲
      ，車上有海洛因及注射針筒等東西？）我忘記日期，但是
      有上開事實；（問：你當時向檢警承認你有吸食安非他命
      和海洛因？）是；（問：你吸食的安非他命和海洛因來源
      ？）向被告拿的；（問：如何向被告拿？是買的還是被告
      請你的？）被告有請我吸食過。當天是被告請我到事發現
      場，我不知道他車上有毒品；（問：提示97毒偵735 卷第
      12頁，當時你說你施用的海洛因是用1 千元向被告買的，
      安非他命也是向他買的，是否實在？）這是事實，都是我
      向被告買的。．．（問：被告交給你的1 千元的安非他命
      及海洛因的數量是多少？）不清楚；（問：是否都是小包
      裝好的？）是。但是數量多少我不清楚。．．．（問：97
      年8 月5 日凌晨3 時30分警方在頭城奧瑞克電子遊藝場前
      查獲你持有海洛因1 小包0 ．3 公克，是從何而來？）東
      西是被告的，是被告身上攜帶的。東西不是在我身上，是
      在我車上查到，因為被告丟在我車上；（問：為何你在警
      詢中供稱海洛因1 小包及吸食器是你本人所有，注射針筒
      是被告所有？）當時被告跟我說他自己有很多案件和案底
      ，他要我承認東西是我的，要我幫他；（問：你在警詢中
      供稱該包海洛因是向『阿狗』購買是否實在？）不實在；
      （問：你在何時何地向被告購買毒品？）日期我都忘記了
      ；（問：是否是被抓同一天？）是，被抓的同一個晚上，
      時間我忘記了，已經太久了。那段時間我一直也有在吃精
      神科的藥物，所以有一些事我忘記了。購買的地點是在被
      告頭城的家裡；（問：購買毒品的金額多少？）各1 千元
      。我當天是同時買的。我拿2 千元給被告，各買1 千元的
      安非他命和海洛因；（問：購買的數量可以施用幾次？）
      我不清楚。海洛因大約可以施用1 次。安非他命大約可以
      施用兩次；（問：購買之後有無施用？）有，我在被告家
      裡還有我的車上施用，兩種都有施用；（問：你和被告的
      關係是否不錯？）是。我們從小一起長大；（問：被告是
      否也曾經請你吸食過毒品？）是；（問：施用毒品來源是
      否都是找被告？）是；（問：你們是否曾經一起出錢向別
      人購買？）沒有，我都是找被告。．．．（問：你平常施
      用海洛因一次的量要多少你是否知道？）不知道，我都是
      用一根香煙抽，這次買的海洛因也是抽1 次就沒有了；（
      問：你剛說在被告住處和你的車上吸用的安非他命是向被
      告買的，分兩次施用完畢？）是；（問：警察查獲時是否
      你買的毒品都吸用完畢？）是。所以警察查獲的是被告的
      等語在卷（見原審卷第54 -58頁），惟證人蔡文斌先於97
      年8 月5 日警詢時證稱：警方查獲之海洛因係伊於97年8
      月5 日0 時30分，在宜蘭縣宜蘭市歐洲歡樂城電子遊藝場
      內，以1 千元向綽號阿狗之男子所購得等語，並於97年8
      月5 日第1 次偵訊時結證稱：伊於警詢中供述是實在，扣
      案之物中，海洛因及玻璃球吸食器是伊的，注射針筒是林
      忠仁的，海洛因是在宜蘭市歐洲歡樂城向1 位綽號阿狗的
      人買的等語（見警礁偵字第0974103212號卷第3-7 頁及上
      開偵查卷第6-7 頁），且觀諸前揭證人蔡文斌於警詢、第
      1 次偵訊時所述情節，其中就購買毒品之來源、購買之時
      間、地點及金額等節均前後一致具體明確，而與其前開於
      第2 次檢察官訊問、原審審理中所為之證述顯然不符，則
      證人蔡文斌先後不一且相互矛盾之證詞，能否據為不利於
      被告之認定，已非無疑。復按施用毒品者，其所稱向某人
      購買之供述，須補強證據以擔保其供述之真實性。良以施
      用毒品者其供述之憑信性本不及於一般人，況施用毒品者
      其供出來源，因而破獲者，法律復規定得減輕其刑，其有
      為偵查機關誘導、或為邀輕典而為不實之陳述之可能，其
      供述之真實性自有合理之懷疑。是最高法院一貫之見解，
      認施用毒品者關於其向某人購買毒品之供述，必須補強證
      據佐證，以擔保其供述之真實性，俾貫徹刑事訴訟無罪推
      定及嚴格證明之基本原則。又關於毒品施用者其所稱向某
      人購買毒品之供述，必須補強證據佐證，係指毒品購買者
      之供述縱使並無瑕疵，仍須補強證據佐證而言，以擔保其
      供述之真實性。該所謂補強證據，必須與施用毒品者關於
      相關毒品交易之供述，具有相當程度之關聯性，且足使一
      般人對於施用毒品者之供述無合理之懷疑存在，而得確信
      其為真實，始足當之（最高法院89年度台上字第4173號、
      96年度台上字第1029號判決亦同此意旨）。核證人蔡文斌
      於97年8 月5 日為警查獲時，確曾於其所駕駛之4655 -GV
      號車上查扣如附表二所示之物，且證人蔡文斌於偵訊時坦
      承於查獲前有施用毒品海洛因、安非他命等情，而證人蔡
      文斌於查獲當日經警採尿送驗之結果，亦呈安非他命類及
      鴉片類陽性反應，此有宜蘭縣政府警察局礁溪分局97年8
      月26日警礁偵字第0974103591號函及該函所附之毒品犯罪
      嫌疑人尿液採驗作業管制紀錄、慈濟大學濫用藥物檢驗中
      心檢驗總表在卷可按（見上開偵查卷第14-16 頁），是認
      證人蔡文斌自有因法律規定施用毒品者供出毒品來源，因
      而破獲者，得減輕其刑，為邀輕典而為不實之陳述之可能
      性存在，則其供（證）述之真實性本具有合理之懷疑。益
      徵不得逕以證人蔡文斌前揭於第2 次檢察官訊問、原審審
      理中所為之證述，作為認定被告有上開販賣毒品犯行之唯
      一依憑。
（二）公訴意旨雖以證人蔡文斌於查獲當日經警採尿送驗之結果
      ，亦呈安非他命類及鴉片類陽性反應，並據前開宜蘭縣政
      府警察局礁溪分局97年8 月26日警礁偵字第0974103591號
      函及該函所附之毒品犯罪嫌疑人尿液採驗作業管制紀錄、
      慈濟大學濫用藥物檢驗中心檢驗總表，佐證上開被告販賣
      海洛因及安非他命給證人蔡文斌之犯行，然證人蔡文斌於
      警詢時係稱海洛因是向「阿狗」購買；第一次施用毒品約
      在被查獲之2 個月前，當時是施用安非他命等語（見警礁
      偵字第0974103212號卷第6 頁）。於97年8 月5 日檢察官
      訊問時亦稱毒品來源為「阿狗」（見上開偵查卷第7 頁）
      ；其後於原審證稱：被告曾經請伊吸食過；又稱：「（你
      平常施用海洛因一次的量要多少你是否知道？）不知道，
      我都是用一根香煙抽等語（見原審卷第55、57、58頁）。
      足見證人蔡文斌除於獲案當日在被告住處施用海洛因及安
      非他命外，前此亦曾施用；而其毒品來源或為「阿狗」或
      係被告所提供，乃均與本案販賣毒品犯行無關，基此，證
      人蔡文斌於獲案當日經警採尿送驗之結果，是否與被告被
      訴販賣之毒品直接相關，而足以擔保證人蔡文斌陳述之真
      實性，即有疑義，從而，前開證人蔡文斌於查獲當日經警
      採尿送驗之結果事證，僅能證明證人蔡文斌於為警查獲前
      有施用毒品之事實，而不足以作為證人蔡文斌證述真實性
      之補強證據。
（三）再者，扣案如附表二所示之物及卷附交通部民用航空局航
      空醫務中心97年8 月21日航藥鑑字第0974273 號毒品鑑定
      書（附於上開偵查卷第36頁），雖能證明於97年8 月5 日
      在證人蔡文斌所駕駛之車牌號碼4655-GV 號自用小客車內
      ，經警扣得海洛因1 小包等物，而證人蔡文斌固於第2 次
      偵訊、原審陳稱該包第一級毒品為伊向被告以1000元購得
      一節，然證人蔡文斌前揭證詞非無疑義，已難遽採，況證
      人蔡文斌前於警詢、偵查中均已陳稱海洛因及吸食器為其
      所有等語，且證人蔡文斌為警採尿送驗結果，有海洛因之
      毒品反應，詳如前述，復佐以該毒品海洛因、吸食器均係
      在證人蔡文斌所駕駛之上開自用小客車，以蔡文斌為受搜
      索人經同意搜索後而查扣，及該扣案物所有、持有人為證
      人蔡文斌等情，亦有宜蘭縣政府警察局礁溪分局頭城分駐
      所搜索扣押筆錄、扣押物品目錄表在卷足考（見警礁偵字
      第0974103212號卷第15-17 頁），可徵上開扣案毒品亦要
      難認與被告有何直接關連性。職是，尚無法以上開扣案如
      附表二所示之物，作為認定被告有本件販賣第一級、第二
      級毒品犯行之證據，或證人蔡文斌證述真實性之補強證據
      。
（四）至扣案如附表三、附表四所示之物及卷附交通部民用航空
      局航空醫務中心98年3 月18日航藥鑑字第0981332 號毒品
      鑑定書（附於98年度偵字第436 號偵查卷第286 頁），僅
      足證明被告先後於98年1 月17日凌晨1 時許、13時許，分
      別在其位於宜蘭縣頭城鎮○○路76號住處後面菜園、其上
      址住處，為警查扣如附表三、附表四所示之物，而其中附
      表三編號1 、2 之物，各為第一級毒品、第二級毒品等情
      ，而扣案如附表三、附表四所示之物與上開被告被訴販賣
      毒品犯行之關連性，公訴人並未明確指出，無從據以認定
      ，更均無足執為被告涉有上開於97年8 月4 日晚間至8月5
      日凌晨3 時30分前某時，販賣第一級、第二級毒品犯行之
      補強證據。
（五）綜上所述，證人蔡文斌先後陳述歧異，檢察官復無舉出其
      他證據證明證人蔡文斌上開於偵查、原審所為之證述較符
      真實而可採，無法使本院形成被告確有販賣第一級、第二
      級毒品之確信，本於「罪證有疑，利歸被告」之原則，自
      應為被告有利之認定，是認被告上開所辯，尚非不可採信
      。此外，本院復查無其他積極證據足資證明被告有公訴人
      所起訴之此部分販賣第一級、第二級毒品犯行，揆諸前揭
      說明，本院自難憑公訴人所舉上開證據，遽論被告確有公
      訴人所指之販賣第一級、第二級毒品犯行，不能證明其犯
      罪，自應依法諭知被告無罪之判決。
四、原審以公訴人所舉之證據，均無法使原審法院形成被告有罪
    之心證而證明被告確有販賣海洛因及安非他命予蔡文斌之犯
    行，復查無其他積極證據足以證明被告有公訴意旨所指之販
    賣毒品之犯行，而為無罪之諭知，經核洵無違誤。檢察官上
    訴意旨略以：本件犯罪事實附表一部分，迭經證人蔡文斌於
    偵查及原審審理證稱扣案之物均係被告林忠仁所有，且施用
    之安非他命及海洛因均係向被告所購買等語在卷。再查，本
    件被告於98年1 月17日凌晨1 時許，及同日下午1 時許，為
    警在宜蘭縣頭城鎮○○路76號住處後面菜園及宜蘭縣頭城鎮
    ○○路76號住處查獲，並扣得如附表三、附表四所示之物，
    其中含分裝袋、帳冊等物，均足以作為被告販賣毒品之補強
    證據等語。惟按證據之取捨與證據之證明力如何，均屬事實
    審法院得自由裁量、判斷之職權，茍其此項裁量、判斷，並
    不悖乎通常一般人日常生活經驗之定則或論理法則，又於判
    決內論敘其何以作此判斷之心證理由者，即不得任意指摘其
    為違法。茲原判決已詳敘就卷內證據調查之結果，而為綜合
    判斷、取捨，認檢察官所提證據，其中證人蔡文斌供述之真
    實性有合理之懷疑，且公訴人提出如附表二之扣案物，亦不
    足為被告有販賣海洛因及安非他命予證人蔡文斌之補強證據
    ，其得心證的理由已說明甚詳，且所為論斷從形式上觀察，
    亦難認有違背經驗法則、論理法則，或有其他違背法令之情
    形，自不容任意指為違法，另扣案如附表三、附表四所示之
    物與上開被告被訴販賣毒品予證人蔡文斌犯行之關連性，公
    訴人並未明確指出，無從認定，而均無足執為被告涉有上開
    販賣毒品犯行之補強證據，亦詳如前述。檢察官提起上訴，
    仍執前開情詞而為爭執，並對於原審取捨證據及判斷其證明
    力職權之適法行使，仍持己見為不同之評價，而指摘原判決
    不當，自難認有理由，應予以駁回。
據上論斷，應依刑事訴訟法第368 條，判決如主文。
本案經檢察官陳玉珍到庭執行職務。
中    華    民    國   100    年    3     月    31    日
                    刑事第十二庭審判長法  官  蔡永昌
                                      法  官  蘇隆惠
                                      法  官  王美玲
以上正本證明與原本無異。
檢察官如不服本判決，應於收受送達後10日內向本院提出上訴書
狀，其未敘述上訴之理由者並得於提起上訴後10日內向本院補提
理由書（均須按他造當事人之人數附繕本）「切勿逕送上級法院
」。
被告不得上訴。
                                      書記官  蔡儒萍
中    華    民    國   100    年    3     月    31    日
附表一：
┌─┬────┬─┬─┬─────┬────────┬───────┐
│編│交易時間│交│交│交易次數  │交易地點        │聯絡方式      │
│號│        │易│易├─────┤                │              │
│  │        │對│毒│交易金額（│                │              │
│  │        │象│品│每次）    │                │              │
├─┼────┼─┼─┼─────┼────────┼───────┤
│01│97年8月4│蔡│海│1次       │林忠仁位於宜蘭縣│              │
│  │日晚間至│文│洛├─────┤頭城鎮○○路76號│              │
│  │8月5日凌│斌│因│1000元    │住處            │              │
│  │晨3時30 │  ├─┼─────┤                │              │
│  │分前某時│  │安│1次       │                │              │
│  │        │  │非├─────┤                │              │
│  │        │  │他│1千元     │                │              │
│  │        │  │命│          │                │              │
└─┴────┴─┴─┴─────┴────────┴───────┘
附表二：97年8月5日03時30分許在宜蘭縣頭城鎮○○路○段77號
蔡文斌所駕駛之車牌號碼4655-GV號自用小客車內查獲
┌─┬──────┬─────┬────────┐
│編│物品名稱    │數      量│備註            │
│號│            │          │                │
├─┼──────┼─────┼────────┤
│01│海洛因      │1小包     │驗後淨重0.215公 │
│  │            │          │克              │
├─┼──────┼─────┼────────┤
│02│注射針筒    │1支       │                │
│  │            │          │                │
├─┼──────┼─────┼────────┤
│03│安非他命吸食│1粒       │                │
│  │器玻璃球    │          │                │
└─┴──────┴─────┴────────┘
附表三：98年1月17日凌晨1時許在宜蘭縣頭城鎮○○路76號林忠
仁住處後面菜園查獲
┌─┬──────┬─────┬────────┐
│編│物品名稱    │數      量│備註            │
│號│            │          │                │
├─┼──────┼─────┼────────┤
│01│第一級毒品海│10小包    │驗後淨重1.0144公│
│  │洛因        │          │克              │
├─┼──────┼─────┼────────┤
│02│第二級毒品甲│1小包     │驗後淨重0.0938公│
│  │基安非他命  │          │克              │
├─┼──────┼─────┼────────┤
│03│葡萄糖      │4.7公克   │                │
├─┼──────┼─────┼────────┤
│04│行動電話    │1支       │                │
├─┼──────┼─────┼────────┤
│05│SIM卡       │1張       │                │
├─┼──────┼─────┼────────┤
│06│分裝袋      │13只      │                │
├─┼──────┼─────┼────────┤
│07│分裝器      │3支       │                │
├─┼──────┼─────┼────────┤
│08│小錢包      │2個       │                │
└─┴──────┴─────┴────────┘
附表四：98年1月17日13時許在宜蘭縣頭城鎮○○路76號林忠仁
住處查獲
┌─┬──────┬─────┬────────┐
│編│物品名稱    │數      量│備註            │
│號│            │          │                │
├─┼──────┼─────┼────────┤
│01│帳冊        │1本       │                │
├─┼──────┼─────┼────────┤
│02│行動電話    │3支       │                │
├─┼──────┼─────┼────────┤
│03│皮夾        │1個       │                │
├─┼──────┼─────┼────────┤
│04│提撥器      │1支       │                │
├─┼──────┼─────┼────────┤
│05│海洛因分裝袋│5只       │                │
├─┼──────┼─────┼────────┤
│06│銀樓保證單  │4張       │                │
├─┼──────┼─────┼────────┤
│07│集郵簿      │1本       │                │
└─┴──────┴─────┴────────┘